【裁判字號】    97,聲,138
【裁判日期】    970716
【裁判案由】    返還擔保金
【裁判全文】
臺灣苗栗地方法院民事裁定               97年度聲字第138號
聲  請  人  丁○○○○○○○
                        樓
相  對  人  甲○○
            丙○○
相  對  人  乙○○
上列當人事間聲請返還擔保金事件，本院裁定如下：
      主    文
聲請駁回。
聲請程序費用由聲請人負擔。
      理    由
一、按返還擔保金，依民事訴訟法第一百零六條準用第一百零四
    條之規定，須符合：（一）應供擔保之原因消滅者。（二）
    供擔保人證明受擔保利益人同意返還者。（三）訴訟終結後
    ，供擔保人證明已定二十日以上之期間，催告受擔保利益人
    行使權利而未行使者，或法院依供擔保人之聲請，通知受擔
    保利益人於一定期間內行使權利並向法院為行使權利之證明
    而未證明者之要件，法院始得裁定返還擔保金。所謂應供擔
    保原因消滅，係擔保債務人因假扣押所受之損害，故必待無
    損害發生，或債權人本案勝訴確定，或就所生之損害已經賠
    償時，始得謂應供擔保之原因消滅（最高法院五十三年度臺
    抗字第二七九號判例意旨參照）。
二、本件聲請意旨略以：聲請人與相對人間請求清償借款事件，
    聲請人前遵本院92年度裁全字第1496號民事裁定，為擔保假
    扣押執行，曾提供新臺幣317,000 元為擔保，並經本院以96
    年度存字第6079號擔保提存事件提存後，並聲請本院以96執
    全字第4600號假扣押強制執行相對人甲○○之不動產在案；
    茲因聲請人業已聲請撤回強制執行之程序，且聲請人已定20
    日以上期間催告受擔保利益人即相對人甲○○行使權利而其
    未行使，又聲請人並未就相對人丙○○、乙○○為假扣押執
    行，爰依民事訴訟法第104 條之規定，聲請返還擔保金等語
    。
三、查聲請人主張之事實，業據其提出本院96年度裁全字第1496
    號民事裁定影本、臺灣桃園地方法院96年度存字第6079號提
    存書影本、民事聲請假扣押執行狀影本、臺灣桃園地方法院
    囑託塗銷查封登記書、苗栗南苗郵局第26號存證信函、回執
    等件為證，經本院依職權調閱上開卷宗查核屬實。惟本件聲
    請人並未提出未執行相對人丙○○、乙○○財產之未執行證
    明，嗣經本院以97年5 月30日苗院霞燉民仁97聲138 字第13
    977 號通知聲請人於送達次日起10日內補正未執行證明之資
    料，該通知書已於97年6 月11日對聲請人送達，有送達證書
    在卷可稽，惟聲請人迄今仍未遵期補正，是本件聲請不合程
    式且無從確定債務人絕無損害發生，自難謂其應供擔保之原
    因消滅。從而聲請人所為聲請，不能准許，應予駁回。
中    華    民    國    97    年    7     月    16    日
                  民事庭法  官  伍偉華
以上正本係照原本作成。
如不服本裁定應於送達後10日內向本院提出抗告狀，並繳納抗告
費新臺幣1,000元。
                        書記官  黎東成
中    華    民    國    97    年    7     月    16    日


司法院資訊處製作；財團法人民間司法改革基金會備份。
